

54999807405

Linkedin: linkedin.com/in/josiasbroch Github: github.com/brochjosias

# **JOSIAS BROCH**

### **DESCRIÇÃO**

Me chamo Josias Broch, sou brasileiro, Desenvolvedor Front-end e apaixonado por transformar ideias em soluções interativas, intuitivas e responsivas. Minha jornada na programação começou em 2021, quando escrevi meus primeiros códigos criando pequenos sites em JavaScript, HTML e CSS para pequenas empresas. Esse começo foi paralelo com minha graduação em Análise e Desenvolvimento de Sistemas na Universidade de Passo Fundo, concluída em 2023.

Ao longo de mais de 4 anos de experiência na área de tecnologia, tive a oportunidade de trabalhar em diversos projetos e colaborar com equipes globais. Essas vivências me proporcionaram atuar em projetos utilizando frameworks e linguagens como React, Next, Vue, Nuxt, Angular, Svelte, JavaScript, TypeScript, Python, dentre outras. Adquiri diversas outras habilidades como aprender diferentes abordagens para resolver problemas, desenvolver soluções digitais eficientes e compartilhar conhecimento.

Atualmente meu objetivo é evoluir cada vez mais meus conceitos em arquitetura de software, design de interfaces, experiência do usuário (UI/UX) para a criação de interfaces modernas, responsivas e funcionais, sempre buscando excelência e inovação.

Confira meu GitHub: https://github.com/brochjosias para ver alguns dos meus trabalhos em ação.

#### Desenvolvimento:

- Frameworks = React.js, Next.js, Vue.js, Nuxt.js, Angular, Svelte, Node.js;
- Languages = JavaScript, TypeScript, HTML, CSS, Python, Java;
- Databases = PostgreSQL, MySQL, GraphQL, NoSQL, MongoDB, SQL, SQLServer, REST APIs, JSON...
- UI/UX Design = Tailwind, CSS, Scss, ChakraUI, Material...
- Other Technologies = Docker, Prisma, Sequelize...

# FORMAÇÃO ACADÊMICA

01/2020 - 12/2023

**Bacharelado** : Análise e Desenvolvimento de Sistemas **Universidade de Passo Fundo** - PASSO FUNDO

Status - Concluído

## HISTÓRICO PROFISSIONAL

02/2024 - 12/2024

Front-end Developer Saicon Sistemas de Pesagem - Passo Fundo, RS

Tech Stacks: Next.js | TypeScript | Node.js | Python | Docker | PostgreSQL

Projeto: Desenvolvimento de um sistema de gestão de tratos para gado de

corte e leite, otimizando a administração de dietas e controle de peso.

#### Métodos:

- Desenvolvimento Front-End responsivo e dinâmico;
- Implementação de design e protótipos alinhados ao produto;
- Integração entre Front-End (Next.js) e Back-End (Python);
- Uso de Docker para ambiente local e PostgreSQL como banco de dados;
- Uso de ferramentas de controle de versão (Git) e CI/CD para automação de deploys e integração contínua;
- Testes e Depuração, incluindo testes unitários e de integração para garantir a qualidade e estabilidade do sistema;
- Colaboração ativa com equipe multidisciplinar.

01/2023 - 02/2024

#### Front-end Developer

Freelance - Passo Fundo, RS

**Tech Stacks:** React.js | Next.js | Vue.js | Nuxt.js | Angular | Svelte | JavaScript | TypeScript | Node.js | HTML | CSS | Tailwind | SCSS | Angular | PostgreSQL | MySQL | GraphQL | MongoDB | SQLServer | Docker | REST APIs

#### Alguns projetos que participei:

- E-commerce especializado em delivery de fast-food, com integração a API de pagamento para uma experiência de checkout rápida e segura;
- Sistema de estoque, permitindo o controle preciso de produtos, reposição automática e análise de demanda;
- Sistema de administração de funcionários e clientes, centralizando dados, facilitando gestão e otimizando processos internos;
- Landing pages para campanhas de marketing, focado em design atraente e alta taxa de conversão.

#### Métodos:

- Desenvolvimento Front-End responsivo e dinâmico, com foco em performance e experiência do usuário;
- Implementação de design e protótipos alinhados ao produto, garantindo consistência visual e funcional;
- Integração e Comunicação entre Front-End e Back-End;
- Testes e Depuração, incluindo testes unitários e de integração para garantir a qualidade e estabilidade do sistema;
- Colaboração em Equipe utilizando metodologias ágeis como Scrum e Kanban, promovendo entregas rápidas e eficientes;
- Implementação de melhores práticas de acessibilidade e SEO para otimizar a experiência do usuário e melhorar o ranking de busca;
- Uso de ferramentas de controle de versão (Git) e CI/CD para automação de deploys e integração contínua.

01/2022 - 12/2022

### Analista de Dados

Automasul - Passo Fundo, RS

- Análise de Dados BI e SQL;
- Desenvolvimento de Consultas SQL Avançadas;
- Desenvolvimento de Dashboards com Power BI;
- Desenvolvimento ADVPL Protheus;
- Suporte a Usuários.

### **CERTIFICAÇÕES**

**JavaScript Avançado:** Certificado JavaScript Avançado no curso Dominando o React da Plataforma DevSamurai com uma carga horária estimada em 8h;

**Fundamentos do React.js:** Certificado Fundamentos do React.js no curso Dominando o React da Plataforma DevSamurai com uma carga horária estimada em 4h;

**TypeScript Básico:** Certificado TypeScript Básico no curso Dominando o React da Plataforma DevSamurai com uma carga horária estimada em 1h;

**Node.js Básico:** Certificado Node.js Básico no curso Dominando o React da Plataforma DevSamurai com uma carga horária estimada em 3h;

**Node.js Avançado:** Certificado Node.js Avançado no curso Dominando o React da Plataforma DevSamurai com uma carga horária estimada em 16h.

**IDIOMAS** 

Português: Língua materna

Inglês: C1

Avançado